臺灣臺南地方法院刑事判決　　　　　　　94年度訴字第1013號
公　訴　人　臺灣臺南地方法院檢察署檢察官
被　　　告　乙○○
上列被告因違反毒品危害防制條例案件，經檢察官提起公訴（九
十四年度毒偵字第一四三０號、九十四年度毒偵緝字第一九九號
），被告於本院準備程序進行中，先就被訴事實為有罪之陳述，
經本院合議庭裁定由受命法官獨任進行簡式審判程序，判決如下
：
主  文
乙○○連續施用第一級毒品，處有期徒刑拾月。扣案之注射針筒
壹支，沒收。又連續施用第二級毒品，處有期徒刑伍月。應執行
有期徒刑壹年貳月。扣案之注射針筒壹支，沒收。
    事  實
一、乙○○前於民國八十九年間，因違反毒品危害防制條例案件
    ，經本院以九十年毒聲字第九一號裁定令入戒治處所施以強
    制戒治，嗣於九十一年一月十三日強制戒治執行完畢。詎其
    猶未戒除施用毒品之習性，於上述強制戒治執行完畢釋放後
    五年內，明知海洛因、安非他命分別係毒品危害防制條例所
    明定之第一、二級毒品，均不得持有及施用，先於九十三年
    間因連續施用第一級毒品海洛因、第二級毒品安非他命案件
    ，經本院於九十四年一月二十七日以九十三年度訴字第九七
    五號判決，判處有期徒刑八月、三月，並定應執行有期徒刑
    十月確定（於本案不構成累犯），復另行基於施用第一級毒
    品海洛因及第二級毒品安非他命之概括犯意，分別自九十四
    年一月底至同年五月二十九日二十一時許、九十四年一月底
    至同年五月二十七日十八時許，連續在臺南縣市○○○○○
    路旁、及臺南市○○區○○路一段「大都會電子遊戲場」旁
    公園等處所，分別以海洛因摻水稀釋再以針筒注射及將安非
    他命置於玻璃管內點火燃燒成煙霧狀吸食之方式，連續施用
    第一級毒品海洛因及第二級毒品安非他命多次。嗣經警先後
    於九十四年二月二日十五時十分許、同年五月三十日凌晨一
    時四十五分許，分別在臺南市○○街一０九巷九二號、臺南
    市○○○路○段與大興街交叉口查獲，並扣得乙○○所有預
    備供其施用第一級毒品海洛因之注射針筒一支，經警先後採
    集其尿液檢體送驗結果，均呈嗎啡及安非他命陽性反應，而
    查悉上情。
二、案經臺南市警察局第五分局報請臺灣臺南地檢署檢察官偵查
    起訴。
    理  由
一、本案被告乙○○所犯毒品危害防制條例第十條第一項施用第
    一級毒品及同條第二項施用第二級毒品罪，並非死刑、無期
    徒刑或最輕本刑有期徒刑三年以上之罪，亦非高等法院管轄
    第一審案件，且於準備程序進行中，被告先就被訴事實為有
    罪之陳述（見本院卷第十八頁），經告知被告簡式審判程序
    之旨，並聽取檢察官、被告之意見後，本院合議庭裁定由受
    命法官進行簡式審判程序，是本案之證據調查，依刑事訴訟
    法第二百七十三條之二規定，不受同法第一百五十九條第一
    項、第一百六十一條之二、第一百六十一條之三、第一百六
    十三條之一及第一百六十四條至第一百七十條規定之限制，
    合先敘明。
二、上揭犯罪事實，迭據被告於警詢、偵查及本院審理時坦承不
    諱，且其先後為警查獲後所採集之尿液檢體，經送長榮大學
    毒物研究中心篩檢（酵素免疫分析法ＥＩＡ）及確認（氣象
    層析質普儀ＧＣ／ＭＳ）結果，均呈嗎啡陽性反應（按海洛
    因係由嗎啡經化學合成而製得，經注射進入人體後，因代謝
    分解成嗎啡，因此施打海洛因後，由尿液中檢驗結果仍為嗎
    啡反應）及安非他命陽性反應，有該中心於九十四年二月二
    十五日、同年六月二十三日出具之確認報告各一紙在卷可稽
    （見九十四年度毒偵字第四六三、一四三０號卷、第三十、
    二五頁），並有扣案之注射針筒一支可資佐證。
三、按海洛因經注射入人體後，約百分之八十於二十四小時內自
    尿中排出，一般而言，尿液中能否驗出嗎啡陽性反應與其投
    與量、投與途徑、採尿時間、個人體質及檢驗方法之靈敏度
    有關，國外曾有文獻報導注射六毫克之海洛因鹽酸鹽，其代
    謝物嗎啡之平均可檢出時限約為二十六小時；而安非他命經
    口服投與後約百分之七十於二十四小時內自尿中排出，約百
    分之九十於九十六小時內自尿中排出，由於目前國內尿液中
    甲基安非他命之檢驗僅為鑑定其是否呈陽性反應尚未定其含
    量，且甲基安非他命成分之檢出與其投與方式、投與量、個
    人體質、採尿時間與檢測儀器之精密度等諸多因素有關，因
    此僅憑尿液中呈安非他命陽性反應，並無法確實推算吸食時
    間距採集時間之長短，惟依上述資料推斷，最長可能不會超
    過四日。業經行政院衛生署藥物食品檢驗局分別於八十一年
    九月八日、二月八日以（八一）藥檢壹字第八一一四八八五
    、○○一一五六號函述明此旨綦詳。揆諸上開說明，被告為
    警查獲後，先後於九十四年二月三日中午十二時五十七分許
    、同年五月三十日凌晨四時三十五分許，經警採集尿液檢體
    送驗，則本於上開被告為警採集尿液檢體送驗結果，均呈嗎
    啡及安非他命陽性反應之確認報告，可徵被告分別於九十四
    年二月三日中午十二時五十七分許、同年五月三十日凌晨四
    時三十五分許，往前回溯之二十六小時、九十六小時內某時
    點，確有施用第一級毒品海洛因及第二級毒品安非他命之犯
    行，應堪認定，則被告上開自白，核與事實相符，應值採信
    。
四、又被告前於八十九年間，因違反毒品危害防制條例案件，經
    本院以九十年度毒聲字第九一號裁定令入戒治處所施以強制
    戒治，嗣於九十一年一月十三日強制戒治執行完畢，此有刑
    案資料查註紀錄表、刑案人犯在監所最新資料報表及臺灣高
    等法院被告前案紀錄表各一件在卷可參，是被告於前開強制
    戒治執行完畢後，五年內再犯毒品危害防制條例第十條之罪
    ，事證明確，被告犯行洵堪認定，自應依法論科。
五、查海洛因與安非他命依其成癮性、濫用性及對社會危害性之
    程度，已為毒品危害防制條例第二條第二項第一款、第二款
    分別列為第一級毒品與第二級毒品。核被告所為，係犯毒品
    危害防制條例第十條第一項施用第一級毒品及同條第二項施
    用第二級毒品罪。又被告施用時非法持有第一級毒品海洛因
    、第二級毒品安非他命之低度行為，已分別為其施用之高度
    行為所吸收，均不另論罪。被告先後多次施用第一級毒品海
    洛因及第二級毒品安非他命之犯行，時間緊接，方法相同，
    觸犯犯罪構成要件相同之罪名，顯係基於概括犯意反覆實施
    ，為連續犯，均依刑法第五十六條連續犯之規定各論以一罪
    ，並依法加重其刑。被告所犯上開二罪間，犯意各別，行為
    互異，應予分論併罰。爰審酌被告前因施用毒品經送觀察勒
    戒及強制戒治治療程序後，猶不思戒絕革除惡習，雖經本院
    九十三年度訴字第九七五號判決論罪科刑確定後，仍為本案
    犯行，顯然其意志力甚為薄弱，迄未仍戒除毒癮，惟兼衡被
    告施用毒品犯行，在性質上乃屬對自我身心健康之自戕行為
    ，尚未嚴重破壞社會秩序、侵害他人權益，及犯後坦承犯行
    ，態度尚屬良好等一切情狀，各量處如主文所示之刑，並定
    其應執行之刑。另扣案之注射針筒一支，無證據證明為專供
    施用第一級毒品之器具，然係被告所有且預備供施用第一級
    毒品海洛因所用之物，業據其供明在卷（見本院卷第二一頁
    ），爰依刑法第三十八條第一項第二款規定宣告沒收。
據上論斷，應依刑事訴訟法第二百七十三條之一第一項、二百九
十九條第一項前段，毒品危害防制條例第十條第一項、第二項，
刑法第十一條前段、第五十六條、第五十一條第五款、第三十八
條第一項第二款，判決如主文。
本案經檢察官甲○○到庭執行職務。
中　　華　　民　　國　　94　　年　　9 　　月　　29　　日
　　　　　　　　　刑事第五庭    法　官　張銘晃
以上正本證明與原本無異
如不服本判決應於送達後10日內向本院提出上訴狀
　　　　　　　　　              書記官　陳怡吟
中　　華　　民　　國　　94　　年　　9 　　月　　29　　日
附錄本案論罪科刑法條全文
毒品危害防制條例第10條
施用第一級毒品者，處 6 月以上 5 年以下有期徒刑。
施用第二級毒品者，處 3 年以下有期徒刑。
